【裁判字號】    89,重訴,1437
【裁判日期】    890811
【裁判案由】    給付和解金
【裁判全文】
臺灣臺北地方法院民事裁定  八十九年重訴字第一四三七號
    原      告  中華工程股份有限公司
    法定代理人  沈慶京
    訴訟代理人  羅明通律師
                賴以祥律師
    被      告  台北自來水事業處      設台北市○○街一三一號
    法定代理人  蔡輝昇        .
    訴訟代理人  陳松棟律師
右當事人間請求給付和解金事件，本院裁定如左：
    主      文
原告之訴及假執行之聲請均駁回。
訴訟費用由原告負擔。
    理      由
一、本件原告起訴主張兩造於民國八十四年六月三十日簽定「台北自來水第二條清水
    輸水幹線水管橋新建工程（一），約定工期為六百五十日曆天，然因其間發生賀
    伯颱風、變更設計及配合提前通水等事由，致本工程雖已於八十七年四月十一日
    完工，且於同年六月十二日正式驗收完畢，為兩造對於被告是否應給付工程尾款
    、保留款暨返還為保證之本工程履約所質押之定存單有所爭議。嗣原告向行政院
    公共工程委員會申請調解，案經完成調解程序，由行政院公共工程委員會提出調
    解方案，並於八十八年十月二十日分別將調解方案通知書送達兩造，兩造於前揭
    調解方案通知書送達後逾十日均未向行政院公共工程委員會採購申訴委員會提出
    異議，應認兩造已經成立調解方案。為此，爰依八十八年十二月三日成立之調解
    內容請求被告給付一千二百三十八萬一千三百二十六元及自調解成立日之翌日起
    至清償日止按年利率百分之五計算之利息；並返還原告質押之工程履約保證金台
    灣中小企業銀行營業部定存單二張、存單號碼ＫＬ-0000000號、金額一
    千０四十四萬九千七百五十元及存單號碼ＫＬ-0000000號、金額一千０
    四十四萬九千七百五十元，並聲請願供擔保請准宣告假執行。
二、按機關與廠商因履行爭議未能達成協議者，得向採購申訴審議委員會申請調解；
    其屬廠商申請者，機關不得拒絕。採購申訴審議委員會辦理前項調解之程序及其
    效力，準用民事訴訟法有關調解之規定，政府採購法第六十九條定有明文。調解
    經當事人合意而成立；調解成立者，與訴訟上和解有同一之效力；和解成立者，
    與確定判決有同一效力，民事訴訟法第四百十六條第一項、第三百八十條第一項
    定有明文。查本件兩造前已成立調解，業據原告提出行政院公共工程委員會調解
    成立書為證，參酌上開規定，調解既經成立，與確定判決有同一效力。
三、原告就同一法律關係復提起本件之訴，按之民事訴訟法第二百四十九條第一項第
    七款規定，自應認為不合法。
四、依民事訴訟法第二百四十九條第一項第七款，第九十五條，第七十八條裁定如主
    文。
中      華      民      國    八十九    年      八      月     十一     日
                              民事第二庭法      官  黃書苑
右為正本係照原本作成
如對本裁定抗告須於裁定送達後十日內向本院提出抗告狀
中      華      民      國    八十九    年      八      月     十四     日
                                            書記官  蔡梅蓮


司法院資訊處製作；財團法人民間司法改革基金會備份。
